# 请教陈版，租赁增值税的处理？

提问人：polariswong 时间：2019-09-28 21:27:33
租赁时，出租方一般随着承租方按期支付租金逐渐开票（即纳税义务发生时间），
那么在初始确认时，出租方并未开票，承租方也并未取得发票，双方在初始确认时是否不需要考虑增值税呢？
例如假设融资租赁，出租一项资产，不含税总租金 100 万、总税款 20 万。
即不折现，共需支付 120 万。
假设折现后，不含税租金为 70 万，税款 14 万，不必考虑数字合理性准确性。
那么对承租方来说，
借：使用权资产 70
租赁负债——未确认融资费用 30
贷：租赁负债——租赁付款额 100
（此处如果合同签定含税金额，则租赁负债、使用权资产按不含税金额计算。
如果出租方税率变更，而合同约定需要支付的含税金额不变，则承租方需要调整租赁负债）
此时初始确认时，是否无需考虑增值税？
即初始确认时不需要确认未来可抵扣进项税额的现值，不需要考虑如下分录：
借：长期应收款——预计可抵扣进项 14
租赁负债——未确认融资费用 6
贷：租赁负债——租赁付款额 20
而是在后续计量时（随着出租方开票），承租方直接做如下分录：
借：应交税费——应交增值税（进项税额） 20 贷：租赁负债——租赁付款额 20
以上理解是否合理？

回答人：chenyiwei
对此问题，类似于现行租赁准则下对融资租赁的处理，确认融资租入固定资产和长期应付款时，都是按照不含增值税的金额；相应地，出租方确认长期应收款也是不含增值税的金额。类似案例可参考《瑞华研究 2010 ～ 2016 汇编》之问题 4-2-12、4-2-13.